# 请教固定资产转固后与其相关罚没收入的处理

提问人：夏天 o0 时间：2019-12-01 19:50:37
某工程固定资产转固后，后期因为工程问题罚没施工方一笔罚金，该笔罚金记入作为罚没收入记入营业外收入。想请教一下，固定资产以历史成本计量，该笔罚没收入会设计固定资产价值的调整吗？

回答人：chenyiwei
对此处罚没款项，首先要确定是否对应于某项特定可辨认的损失或支出项目，即两者之间是否存在直接对应关系。如果是，则罚没款项首先用于冲抵已计入损益的上述损失或支出项目，如有剩余则冲减固定资产账面价值。如果没有直接对应的此类损失或支出项目，则罚没款项冲抵固定资产账面价值。